【裁判字號】    98,訴,1225
【裁判日期】    990106
【裁判案由】    強盜等
【裁判全文】
臺灣屏東地方法院刑事判決              98年度訴字第1225號
公  訴  人  臺灣屏東地方法院檢察署檢察官
被      告  丙○○
指定辯護人  本院公設辯護人  乙○○
上列被告因強盜案件，經檢察官提起公訴（98年度偵字第6922號
），本院判決如下：
    主  文
丙○○共同犯攜帶兇器強盜罪，處有期徒刑年捌月，水果刀壹
把沒收。
    事  實
一、丙○○與姓名年籍不詳綽號「蚯蚓」之成年男子共乘丙○○
    竊得之車號AEL-366 號重型機車（竊盜部分本院以98年度訴
    字第1005號另行審結）四處尋找強盜目標，於民國98年9 月
    5 日凌晨3 時55分許，行經屏東縣屏東市○○○路○ 段122
    號前時，發現甲○○單獨騎車行經該處，乃意圖為自己不法
    之所有，共同基於加重強盜之犯意聯絡，由丙○○持其所有
    在客觀上足以對人之生命、身體造成危害，可供兇器使用之
    水果刀1 支，指著甲○○腰部，嚇令甲○○停車並打開機車
    置物箱，至使甲○○心生畏懼無法抗拒，而強取甲○○頸上
    金項鍊1 條及置物箱內黑色手提包1 個（內有新臺幣8,000
    元及身分證件），隨即騎乘上開竊得之機車往萬丹鄉方向逃
    逸，強盜所得則朋分花用完畢，嗣為警循線追查另案所涉竊
    盜及搶奪等案件時，在未有職司偵查職務之司法警察發覺前
    ，向警員自首而接受裁判。
二、案經甲○○訴由屏東縣政府警察局屏東分局報告臺灣屏東地
    方法院檢察署檢察官偵查起訴。
    理  由
一、按傳聞法則之重要理論依據，在於傳聞證據未經當事人之反
    對詰問予以核實，乃予排斥，惟若當事人已放棄對原供述人
    之反對詰問權，於法院審判時表明同意該等傳聞證據可作為
    證據，基於證據資料愈豐富，愈有助於真實發現之理念，並
    貫徹刑事訴訟法修法加重當事人進行主義之精神，確認當事
    人對於證據能力有處分權之制度，傳聞證據經當事人同意作
    為證據，法院認為適當者，亦得為證據；另當事人於調查證
    據時，對於傳聞證據表示「沒有意見」、「對於證據調查無
    意見」，而未於言詞辯論終結前聲明異議，應視為已有將該
    等傳聞證據採為證據之同意，刑事訴訟法第159 條之5 定有
    明文。本件檢察官、被告及辯護人於本院審理時就本判決引
    用之各項證據資料如屬審判外之言詞或書面陳述，知有刑事
    訴訟法第159 條第1 項不得為證據之情形，均表示無意見，
    而未於言詞辯論終結前聲明異議，本院審酌上開證據資料作
    成時之情況，並無任何違法取證之不適當情形，且對於被告
    涉案之事實具有相當之關聯性，依刑事訴訟法第159 條之5
    規定，認具有證據能力。
二、上開事實，業據被告丙○○於本院審理時坦承不諱（本院卷
    第90頁），核與證人即被害人甲○○於警詢及本院審理證述
    ：98年9 月5 日凌晨3 時55分發生本案，我記得被告車號，
    也記得他的特徵，可以指認，就是在庭被告，當時2 個人騎
    機車，被告從後座下來把我攔下，掏出刀子命令我把機車置
    物箱打開，我打開後他就把我的包包拿走，還把我的項鍊扯
    下來，之後就坐上後座走了，他走時我有注意他的車牌，他
    拿約一尺長的刀子，刀子跟我的腰部距離10公分左右，我會
    害怕，因為他拿刀子，又是2 個人等語（警卷第4 至9 頁，
    本院卷第92至93頁），及證人即警員丁○○證稱：被害人甲○○有指認被告，也有提供她看到的被告車牌號碼，案發時
    間是98年9 月5 日凌晨3 時55分等情相符（本院卷第91至92
    頁）。查證人甲○○、丁○○與被告並不相識，夙無怨隙，
    衡情當無歷次證述均誣陷被告之理，其等證詞應堪採信。又
    被害人甲○○為73年12月生，乃一年輕女性，身形嬌小，勢
    單力薄，且當時時值深夜，其身處空曠道路，並無旁人可以
    援救，豈能與2 名壯漢抗衡？參以腰間腹部為人身重要臟器
    所在位置，乃身體之重要部位，被告所持刀子長度約30公分
    ，顯屬利器，其持刀指向證人甲○○之腰部，距離僅10公分
    ，並語出威嚇，此舉顯然足使證人甲○○為求保命以致不能
    抗拒無誤。此外，復有本院98年度訴字第1005號卷宗資料及
    偵查報告、指認相片等資料在卷可按，足徵被告確有於前開
    時地夥同「蚯蚓」之人持刀強盜被害人之事實無誤。本件事
    證明確，被告犯行，洵堪認定。
三、查水果刀1 把，為金屬製成，刀鋒尖銳，長度達30公分，客
    觀上足以對人之生命、身體造成危害，應屬兇器無訛。被告
    持其所有之水果刀於深夜凌晨攔路強盜，核其所為，係犯刑
    法第330 條第1 項之攜帶兇器加重強盜罪。被告與綽號「蚯
    蚓」之成年男子有犯意聯絡及行為分擔，均為共同正犯。被
    告為本件犯行後，因另涉竊盜及搶奪等案件，為警查獲，於
    警詢時在職司偵查職務之司法警察發覺涉犯本案前，向警員
    自首本件犯行而接受裁判一節，業據其於民和派出所供稱：
    我於9 月5 日凌晨2 時許竊得AEL-366 號機車，之後和綽號
    「蚯蚓」的男子在公館地區行搶一個小姐掛在脖子上的金項
    鍊等語明確，有98年9 月8 日警詢筆錄附卷可稽（本院卷第
    14頁），核與證人即警員丁○○於本院審理證稱：這件是民
    和派出所通報分局，分局詢問各轄區有無發生類似案件，我
    們才過去做筆錄的等語明確（本院卷第91頁），並有民和派
    出所警詢筆錄及公館派出所刑事案件報告單在卷可按，應依
    刑法第62條前段自首之規定減輕其刑。爰審酌被告之素行，
    學歷為國中肄業，正值壯年，智識程度非高，夥同共犯攜帶
    兇器強盜夜歸女子財物，行徑嚴重破壞治安，造成人心恐慌
    ，且未能賠償被害人損害，惡性非輕，惟念被告犯罪後自首
    及坦承犯行，犯罪所得新臺幣11,400元，尚非甚鉅，態度尚
    可等一切情狀，量處如主文所示之刑，以示懲戒。被告持以
    強盜之水果刀1 把，為其所有，已交由民和派出所於本院98
    年度訴字第1005號案件查扣一節，業據被告供明在卷（本院
    卷第96頁），爰依刑法第38條第1 項第2 款之規定，為沒收
    之諭知。
據上論斷，應依刑事訴訟法第299 條第1 項前段，刑法第28條、
第330 條第1 項、第62條前段、第38條第1 項第2 款，判決如主
文。
本案經檢察官李秀玲到庭執行職務
中    華    民    國    99    年    1    月    6     日
                  刑事第二庭  審判長法  官  黃國永
                                    法  官  劉怡孜
                                    法  官  翁世容
以上正本證明與原本無異。
如不服本判決應於收受判決後10日內向本院提出上訴書狀，並
應敘述具體理由；其未敘述上訴理由者，應於上訴期間屆滿後
20日內向本院補提理由書（均須按他造當事人之人數附繕本）
「切勿逕送上級法院」。
中    華    民    國    99    年    1    月    6     日
                                    書記官  賀燕花
本案論罪科刑法條：
刑法第330條第1項：
犯強盜罪而有第321 條第1 項各款情形之一者，處7 年以上有期
徒刑。

司法院資訊處製作；財團法人民間司法改革基金會備份。
